臺灣高雄地方法院刑事判決　　　　　 94年度交簡上字第136號
上　訴　人
即　被　告　甲○○
上列上訴人因公共危險案件，不服本院高雄簡易庭94年度交簡字
第1312號中華民國94年5 月3 日第一審刑事簡易判決（聲請簡易
判決處刑案號：臺灣高雄地方法院檢察署94年度偵字第1638號）
，提起上訴，本院管轄之第二審合議庭認為不得以簡易判決處刑
，改依通常程序並自為第一審判決如下：
      主  文
原判決撤銷。
本件公訴不受理。
      理  由
一、公訴意旨係以：被告甲○○於民國94年1 月7 日16時許起，
    在高雄市○○○路旁市場內飲酒，至17時20分許結束，其服
    用酒類後已不能安全駕駛汽車等動力交通工具，竟仍自行騎
    乘車牌號碼ＹＡＪ─403 號機車，旋因不勝酒力，路倒於高
    雄市○○區○○路與大同路口，經路人報警，員警據報到場
    後發覺被告有飲酒跡象，實施吐氣所含酒精成份測試達每公
    升0.68毫克始查知上情。因認被告涉犯刑法第185 條之3 服
    用酒類不能安全駕駛動力交通工具而駕駛罪。
二、上訴意旨略以：被告並非酒後駕車行駛，而係醉倒於路旁，
    經路人報警後帶回警局處理，又於警察局所作筆錄，一切均
    係由員警所寫，被告因還在迷糊中，只有唯命是從才簽名，
    而證人即二位員警於偵查中陳述不一，有違背常理，為此不
    服原判決因而提起本件上訴云云。
三、按被告死亡者，法院應諭知不受理之判決；又刑事訴訟法第
    303 條之判決，得不經言詞辯論為之，刑事訴訟法第303 條
    第5款、第307條分別定有明文。
四、經查：被告即上訴人甲○○於原審以簡易判決處刑後，業已
    於94年8 月22日因食道癌併肝臟及腦轉移而死亡之事實，此
    有高雄醫學大學附設中和紀念醫院出具之診斷證明書及死亡
    證明書各1 份在卷可按，是以本件原判決以被告罪證明確，
    予以論罪科刑，固非無見，惟因被告既已死亡，原判決自有
    上開可議之處，應由本院將原判決予以撤銷改判，且不經言
    詞辯論，逕為諭知不受理之判決。
五、末按檢察官聲請以簡易判決處刑之案件，經法院認為有第45
    1 條之1 第4 項但書之情形者，應適用通常訴訟程序審判之
    ，刑事訴訟法第452 條定有明文；且對於簡易判決之上訴，
    準用刑事訴訟法第三編第一章及第二章之規定，管轄第二審
    之地方法院合議庭受理簡易判決上訴案件，應依通常程序審
    理，其認案件有刑訴法第452 條之情形者，應撤銷原判決，
    逕依通常程序為第一審判決，法院辦理刑事訴訟簡易程序案
    件應行注意事項第14項亦有規定。本件檢察官就被告公共危
    險犯行聲請簡易判決處刑，經本院審理後，認本件應為不受
    理之諭知，已如前述，致有刑事訴訟法第451 條之1 第4 項
    但書第3 款之情形，依上開規定，應由本院合議庭逕依通常
    程序審理後，自為第一審判決，附此敘明。
據上論斷，應依刑事訴訟法第455 條之1 第1 項、第3 項、第36
9 條第1 項前段、第364 條、第303 條第5 款、第307 條，判決
如主文。
中　　華　　民　　國　　94　　年　　8 　　月　　23　　日
                      刑事第八庭   審判長法　官  陳樹村
                                         法  官  林意芳
                                         法  官  吳俊龍
以上正本證明與原本無異。
如不服本判決，得於收受送達之日起10日內，向本院提起上訴。
中　　華　　民　　國　　94　　年　　8 　　月　　23　　日
                                         書記官  許麗珠
